臺灣高等法院臺中分院刑事判決       100年度上易字第1030號
上  訴  人
即  被  告  李俊輝
上列上訴人即被告因詐欺案件，不服臺灣彰化地方法院100年度
易字第471號中華民國100年6月16日第一審判決（起訴案號：臺
灣彰化地方法院檢察署100年度偵緝字第50、51、52、53號），
提起上訴，本院判決如下：
    主  文
上訴駁回。
    理  由
一、本案經本院審理結果，認第一審判決認事用法及量刑均無不
    當，應予維持，並引用第一審判決書記載之事實、證據及理
    由（如附件）。
二、上訴人即被告李俊輝不服原審判決而提起上訴，其上訴意旨
    略稱：伊之三個帳戶實非蓄意交付他人使用，而是遺失，且
    伊並無前科，原審判處伊有期徒刑6月，如易科罰金為新臺
    幣18萬元，無緩刑宣告，實屬過重云云。
三、被告雖辯稱本件三個銀行帳戶之存摺等物，係放在機車置物
    箱中遺失，其並未交予任何人使用。惟原審判決已詳細說明
    不採信被告所辯遺失存摺、提款卡、密碼之理由。而被告係
    未滿30歲之正常年輕人，竟須將本件郵局及銀行帳戶之提款
    卡密碼寫在紙上，並將之與存摺、提款卡放在一起，此舉顯
    與常情有違，且其長期將三個郵局及銀行帳戶之存摺、提款
    卡、密碼一起放在機車置物箱內，亦令人無法置信。
四、按量刑輕重係屬事實審法院得依職權自由裁量之事項，苟已
    斟酌刑法第57條各款所列情狀而未逾越法定刑度，不得遽指
    為違法（參最高法院72年度台上字第6696號、75年度台上字
    第7033號判例要旨），且在同一犯罪事實與情節，如別無其
    他加重或減輕之原因，下級審量定之刑，亦無過重或失輕之
    不當情形，則上級審法院對下級審法院之職權行使，原則上
    應予尊重（參最高法院85年度臺上字第2446號判決）。
五、查本件被告所犯刑法第339條第1項、第30條第1項之幫助詐
    欺取財罪，其法定刑為「5年以下有期徒刑、拘役或科或併
    科1000元（銀元）以下罰金」，並得依刑法第30條第2項之
    規定減輕其刑，而本件被告犯後自始至終均否認犯行，且其
    一次提供三個帳戶，被害者有4人，詐騙之款項達新臺幣7萬
    9551元，其復未賠償任何被害人之損害，是以原審依刑法第
    57條規定審酌「被告並無前科，素行尚佳，惟其任意提供自
    己所開立之帳戶予不法份子使用，提供之帳戶多達三個，其
    行為非僅幫助詐騙者遂行詐財目的，同時減少詐欺者遭查獲
    之風險，愈使其肆無忌憚，加深犯罪之猖獗，致使社會經濟
    遭受重大危害，並審酌附表所示被害人之受損金額，被告迄
    未與被害人達成和解或賠償損害、犯後亦無悔意之犯後態度
    ，暨其犯罪動機、智識程度」等情，量處被告有期徒刑6月
    ，並諭知如易科罰金，以新臺幣1000元折算1日，並未逾越
    法定刑度，也無過重或失輕之明顯不當情形，依前揭說明，
    本院即應予尊重。
六、綜上，本院認被告仍執前詞，提起上訴，並無理由，應予駁
    回。
據上論斷，應依刑事訴訟法第373條、第368條，判決如主文。
本案經檢察官徐錫祥到庭執行職務。
中    華    民    國   100    年    9     月    15    日
            刑事第七庭    審判長法  官  林  榮  龍
                                法  官  王  義  閔
                                法  官  李  秋  娟
上列正本證明與原本無異。
不得上訴。
                                書記官  詹  錫  朋
中    華    民    國   100    年    9     月    15    日